【裁判字號】    94,交上易,198
【裁判日期】    950124
【裁判案由】    過失傷害
【裁判全文】
臺灣高等法院刑事判決               94年度交上易字第198號
上  訴  人  臺灣臺北地方法院檢察署檢察官
上  訴  人
即  被  告  乙○○
選任辯護人  傅文民律師
上列上訴人因被告過失傷害案件，不服臺灣臺北地方法院93年度
交易字第427號，中華民國94年6月27日第一審判決（起訴案號：
臺灣臺北地方法院檢察署93年度偵字第9149號），提起上訴，本
院判決如下：
    主  文
原判決撤銷。
本件公訴不受理。
    理  由
一、公訴意旨以被告乙○○於民國九十二年九月二十日十七時許
    ，駕駛車牌號碼五Ｄ─五一一五號自用小客車，沿臺北市大
    安區○○○路由南往北方向行駛，於同日十七時二十分，行
    經該路段與信義路交岔口時，原應注意車輛行駛時，駕駛人
    應注意車前狀況，且隨時採取必要之安全措施，而依當時情
    形，又無不能注意之情事，竟疏於注意前方車輛已因紅燈而
    暫停，竟未及踩緊剎車，致撞擊同向前方由曹肖屏所駕駛並
    搭載其姐甲○○之車牌號碼ＣＰ─五二二二號自用小客車，
    使甲○○因而受有右頸浮腫五乘四公分、頸椎第五、六節椎
    間盤突出併脊髓壓迫、頸部第六神經根病變之傷害，因認被
    告涉有刑法第284條第1項之過失傷害罪嫌。
二、按開始偵查後，檢察官知有自訴在先之情形者，應即停止偵
    查，將案件移送法院，刑事訴訟法第323條第2項定有明文。
    本件告訴人甲○○於 93年1月20日已具狀向台灣台北地方法
    院自訴被告乙○○涉嫌於92年9月20日下午5時20分許駕駛車
    牌號碼5D5115號自小客車在台北市○○路與復興南路交叉路
    口，從後追撞自訴人乘坐之CP5222號自小客車，致自訴人受
    傷，因認被告涉嫌過失傷害等情，有自訴狀可稽（見該案卷
    第1～3頁，影印卷附於本院卷宗）。而同一案件，經被害人
    甲○○於92年11月12日在台北市政府警察局大安分局瑞安街
    派出所提出告訴（見93年度偵字第5698號卷第14頁背面），
    於 93年3月17日移送檢察官偵辦。因此，本案於檢察官開始
    偵查時，已有自訴繫屬於法院，檢察官因而停止偵查，將該
    案件移送台灣台北地方法院，此有併辦意旨書可稽。嗣原審
    法院以自訴人撤回自訴（93年度交自字第 3號）而將檢察官
    併案退回。嗣由檢察官另行提起本件之公訴，則本件即係已
    經提起自訴之案件，在同一法院重行起訴。
三、原審判決以：前揭自訴案件之自訴狀載明被告所犯係刑法第
    277 條之故意傷害罪，故與本件公訴人起訴被告係犯刑法第
    284 條過失傷害罪非同一案件。然查，上揭自訴狀固載列「
    被告犯有刑法第277 條」，然該自訴狀已載明「為被告乙○
    ○涉嫌過失傷害等提出自訴事」，自訴狀所載之犯罪事實與
    本件起訴事實完全相同，自不能因自訴狀誤載條文，而認二
    案非同一案件，況該自訴案件行準備程序時，受命法官訊以
    「要告被告何法條？」 「是否告刑法277條？」，自訴人答
    以「法條的部分我是真的不懂」「我可以等律師回來再商量
    嗎？法條我真的不懂。」（見該案卷第19頁背面）。原審據
    此將同一案件切割為過失傷害及故意傷害，實非自訴人之本
    意，亦不符刑事訴訟法第323條之立法意旨。
四、綜上，本件係就已經提起自訴之案件，在同一法院重行起訴
    ，原審就本案為實體判決，於法不合，被告執此理由上訴，
    應認為有理由。至公訴人上訴意旨以原審判決認定告訴人之
    傷勢有違誤，而指摘原判決不當，並無理由。本院爰將原審
    判決撤銷，改為不受理之諭知。
五、據上論斷，應依刑事訴訟法第 369條第1項前段、第364條、
    第303條第2款，判決如主文。
本案經檢察官陳明光到庭執行職務。
中    華    民    國    95    年    1     月    24    日
                  刑事第八庭審判長法  官  吳  敦
                                  法  官  許增男
                                  法  官  沈宜生
以上正本證明與原本無異。
不得上訴。
                                  書記官  陳雅加
中    華    民    國    95    年    1     月    26    日


司法院資訊處製作；財團法人民間司法改革基金會備份。
